---
title: 'Fazendo predições sobre os valores de aluguéis residênciais.'
output:
  pdf_document: default
  html_notebook: default

---

O obejetivo é fazer predições a cerca do valor médio do aluguel residêncial. O conjunto de dados possue um total de 10962 casas, e contém as seguintes variáveis:
  
  * City: cidade onde o imóvel está localizado.
  * Area: área do imóvel.
  * Rooms: número de quartos.
  * Bathroom: número de banheiros.
  * Parking spaces: número de vagas.
  * Floor: Andar.
  * Animal: se aceita animais.
  * Furniture: se é mobilhada.
  * Hoa: valor do condomínio.
  
Os dados foram obtidos através do Kaggle: <https://www.kaggle.com/rubenssjr/brasilian-houses-to-rent>




# Importação dos dados

```{r, message=FALSE}
setwd("D:\\07 04 2020\\Documents\\Edgar\\Projetos\\Data_sciece\\DataScience_projects\\Aluguel_casa")
library("tidyverse")
library("rpart")
library("randomForest")

dados<- read.csv("houses_to_rent_v2.csv", header = T)
ndados<-nrow(dados) 
View(dados)
```


# Limpeza e Preparação dos dados

Organização do cabeçalho para que seja possível manusear as variáveis com mais facilidade.

```{r}
# Exlcuindo os caracteres ..R.. que estão depois do nome da variavel.
cab<-names(dados)
cab<-cab%>% str_remove_all("..R..")
colnames(dados)<- cab
```


Os dados são separados em treino e teste, sendo 80% para treinar e 20%
para testar o modelo.

```{r}
n_treino<- (70/100)*ndados
set.seed(100)
ua<- sample(n_treino)
treino<- dados[ua,]; View(treino)
teste<- dados[-ua,]; View(teste)
```


# Treinamento do modelo

Modelo construído utilizando regressão linear múltipla.

```{r}
model<- lm(total~.,data= treino)

```


# Testando os pressupostos do modelo

Os modelos de regressão possuem pressupostos para que as suas estimativas sejam confiáveis, sendo que esses pressupostos são a (i) não colinearidade entre as variáveis preditoras; (ii) ausencia de amostras com valores discrepantes;(iii) heterocedasticidade e (iV) normalidade dos resíduos


1. _Colinearidade_:  O teste de colinearidade foi realizado utilizando o Variance Inflation Factor (VIF), variáveis com valores de VIF iguais ou maiores de 7 serão retiradas do modelo.
```{r}
car::vif(model)
```
De acordo com o valores de VIF as variáveis rent.amount e fire.insurance, ambos com valores 81.55 e 83.43 respectivamente.


2. _Pontos discrepantes_:  a existência de pontos discrepantes foi verificada através de análise gráfica da distância de cook, pontos com valores acimo de 1 são considerados discrepantes.
```{r}
plot(cooks.distance(model))
abline(h=1,col="red")
```
O gráfico mostra que não há pontos discrepantes.


3. _Heterocedasticidade_: a heterocedasticidade significa que as variáncias são constantes, e será avaliada de maneira gráfica, onde no eixo x estão os valores preditos pelo modelo e no eixo y estão os valores dos resíduos do modelo.
```{r, message= F}
plot(x = predict(model),y=residuals(model))

```
Para interpretação gráfica é levado em consideração se a relação dos valores preditos e os resíduos não apresenta um padrão ou tendência. Como pode ser visto no gráfico acima existe um certo padrão na distribuição dos pontos, sendo assim o modelo não atende o pressuposto de heterocedasticidade.




# Avaliação da performance do modelo

Para a avaliação da performance do modelo foi utilizado três métricas, sendo elas erro médio absoluto, percentual médio do erro absoluto e coeficiente de determinação (R²). Também foi avaliado a distribuição dos erros dentro de quartis.

```{r}
predito<-predict(model,teste)
per<- teste %>% select("city", "total")%>%
  mutate(predito) %>% mutate(erro= total-predito )%>%
  mutate(erro_abs= abs(erro))%>%mutate(erro_perc= erro/total)%>% 
  mutate(erro_percabs= abs(erro_perc))
per[,c(4:7)]<-round(per[,c(4:7)], 5)

# Calculando o erro medio absoluto e percentual medio
erro_medio<- mean(per$erro_abs)
erro_percmed<- mean(per$erro_percabs)
summary(per$erro_percabs)
```


Cálculo do coeficiente de determinação (R²), ele varia entre 0 e 1 e indica o quão bem ajustado o modelo está, quanto mais préximo de 1 melhor a performance do modelo.

```{r}
# Calculando o coeficiente de determinacao
resumo<- summary(model)
r2<- resumo$adj.r.squared
per_mod<- data.frame(erro_medio, erro_percmed,r2)
per_mod
```


# Treinamento do modelo


Treinamento do modelo utilizando árvore de regresão.

```{r}
model2<- rpart(total~., data = treino)
```


# Avaliação da performance do modelo

Para a avaliação da performance do modelo foi utilizado duas métricas, sendo elas erro médio absoluto, percentual médio do erro absoluto. Também foi avaliado a distribuição dos erros dentro de quartis.

```{r}
predito<-predict(model2,teste)
per2<- teste %>% select("city", "total")%>%
  mutate(predito) %>% mutate(erro= total-predito )%>%
  mutate(erro_abs= abs(erro))%>%mutate(erro_perc= erro/total)%>% 
  mutate(erro_percabs= abs(erro_perc))
per[,c(4:7)]<-round(per[,c(4:7)], 5)

# Calculando o erro medio absoluto e percentual medio
erro_medio2<- mean(per2$erro_abs)
erro_percmed2<- mean(per2$erro_percabs)
per_mod2<- data.frame(erro_medio2, erro_percmed2)
per_mod2
summary(per2$erro_percabs)
```


# Treinamento do modelo


Treinamento do modelo utilizando Random Forest.

```{r}
model3<- randomForest(total~., data = treino,
                      ntree= 100, proximity= T)
```


# Avaliação da performance do modelo

Para a avaliação da performance do modelo foi utilizado duas métricas, sendo elas erro médio absoluto, percentual médio do erro absoluto. Também foi avaliado a distribuição dos erros dentro de quartis.

```{r}
predito<-predict(model3,teste)
per3<- teste %>% select("city", "total")%>%
  mutate(predito) %>% mutate(erro= total-predito )%>%
  mutate(erro_abs= abs(erro))%>%mutate(erro_perc= erro/total)%>% 
  mutate(erro_percabs= abs(erro_perc))
per3[,c(4:7)]<-round(per3[,c(4:7)], 5)

# Calculando o erro medio absoluto e percentual medio
erro_medio3<- mean(per3$erro_abs)
erro_percmed3<- mean(per3$erro_percabs)
per_mod3<- data.frame(erro_medio3, erro_percmed3)

summary(per3$erro_percabs)
```

# Comparação entre os três modelos
```{r}
per_mod1<- per_mod[,-3]
Modelo<- c("Regressão Linear", "Arv. Regressão", "Random Forest")
erro_med<-c(per_mod$erro_medio, per_mod2$erro_medio2, per_mod3$erro_medio3)
erro_permed<-c(per_mod$erro_percmed, per_mod2$erro_percmed2,
                per_mod3$erro_percmed3)
resultado<- cbind(Modelo, erro_med, erro_permed)
resultado
```






